【裁判字號】    92,訴,336
【裁判日期】    920416
【裁判案由】    毒品危害防制條例
【裁判全文】
臺灣彰化地方法院刑事判決                          九十二年度訴字第三三六號
    公  訴  人  臺灣彰化地方法院檢察署檢察官
    被      告  甲○○
右列被告因違反毒品危害防制條例案件，茲經檢察官提起公訴（九十二年度毒偵字第
三八六、五三０號），本院判決如左：
    主  文
甲○○連續施用第一級毒品，累犯，處有期徒刑壹年；扣案海洛因捌包（合計淨重壹
點捌玖公克）沒收銷燬之。又連續施用第二級毒品，累犯，處有期徒刑柒月。應執行
有期徒刑壹年陸月；扣案海洛因捌包（合計淨重壹點捌玖公克）沒收銷燬之。
    事  實
一、甲○○前於民國八十二年十月間因煙毒案件，經本院判處有期徒刑三年（上訴駁
    回）確定，後入監服刑，嗣獲假釋，所餘期間交付保護管束，於民國八十八年六
    月十一日因假釋期滿未經撤銷，視為業已執行完畢。其前因施用毒品案件，經本
    院以八十八年度毒聲字第三六一九號裁定送勒戒所觀察、勒戒後，因無繼續施用
    毒品之傾向，由臺灣彰化地方法院檢察署檢察官於八十八年九月十六日以八十八
    年度偵字第四０四、六三五號為不起訴處分確定。又因施用第一、二級毒品案件
    ，經裁定送觀察、勒戒後，認有繼續施用毒品之傾向，先送強制戒治（業於九十
    一年七月十一日保護管束期滿），並由臺灣彰化地方法院檢察署檢察官提起公訴
    ，經本院以九十年度訴字第一一一七號判處有期徒刑一年二月，並於九十年十月
    二十五日確定。詎其仍不知悔改，復基於施用第一級毒品之概括犯意，自九十一
    年九月間起至九十二年二月十日十九時許止，在其彰化縣田中鎮○路里○○路七
    三六巷八十八號住處及彰化縣田中鎮○○路旁等地，以將第一級毒品海洛因摻入
    香煙內，點火吸食之方式，連續施用第一級毒品海洛因多次，平均施用次數不定
    ；另基於施用第二級毒品之概括犯意，分別於九十一年九月十三日及九十二年二
    月十日，在彰化縣田中鎮○○路旁等地，經友人將第二級毒品安非他命置於玻璃
    吸食器內，以火燒烤產生煙霧後，甲○○再加以吸食之方式，連續施用第二級毒
    品安非他命二次。嗣先於九十一年九月十三日十四時許，在雲林縣斗六市榴中里
    納骨塔旁產業道路為警查獲，又於九十二年二月十日二十時三十分許，在彰化縣
    田中鎮○○里○○路○段十巷一七○號前為警查獲，並扣得第一級毒品海洛因八
    小包（合計淨重一．八九公克）。
二、案經雲林縣警察局報告臺灣雲林地方法院檢察署檢察官呈請臺灣高等法院檢察署
    檢察長核轉臺灣彰化地方法院檢察署檢察官，及彰化縣警察局田中分局報告該署
    檢察官偵查起訴。
    理  由
一、右揭事實，業經被告甲○○於本院審理時坦承不諱，且被告於九十一年九月十三
    日十四時許及九十二年二月十日二十時三十分許獲案後，經採其尿液送驗，結果
    確呈嗎啡、甲基安非他命陽性反應，此有雲林縣衛生局煙毒尿液檢驗成績書、彰
    化縣衛生局煙毒尿液檢驗成績書、詮昕科技股份有限公司濫用藥物尿液檢驗報告
    各一件在卷可稽；又扣案之白色粉末，經送驗結果，確係海洛因（合計淨重一．
    八九公克）無訛，亦有法務部調查局鑑定通知書一件附卷可參，並有該海洛因八
    包扣案可資佐證，足徵被告自白與事實相符。又被告前因施用毒品案件，經本院
    以八十八年度毒聲字第三六一九號裁定送勒戒所觀察、勒戒後，因無繼續施用毒
    品之傾向，由臺灣彰化地方法院檢察署檢察官於八十八年九月十六日以八十八年
    度偵字第四０四、六三五號為不起訴處分確定；再因施用第一、二級毒品案件，
    經裁定送觀察、勒戒後，認有繼續施用毒品之傾向，先送強制戒治（業於九十一
    年七月十一日保護管束期滿），並由臺灣彰化地方法院檢察署檢察官提起公訴，
    經本院以九十年度訴字第一一一七號判處有期徒刑一年二月確定等情，有該不起
    訴處分書、判決書及臺灣高等法院被告全國前案紀錄表等件在卷可稽，其於五年
    內再犯本案，核屬三犯以上。本件事證明確，被告上開犯行洵堪認定。
二、核被告甲○○所為，係犯毒品危害防制條例第十條第一項之施用第一級毒品罪及
    同條第二項之施用第二級毒品罪。被告持有第一、二級毒品均係供施用，其持有
    之低度行為皆應為施用之高度行為吸收，不另論罪。其先後多次施用第一級毒品
    海洛因及第二級毒品甲基安非他命之犯行，時間緊接，所犯構成要件相同之罪名
    ，顯係各基於概括犯意為之，均應依刑法第五十六條連續犯規定論以一罪，並各
    加重其刑。又前開所犯二罪間，犯罪構成要件不同，行為互殊，顯係基於個別犯
    意為之，應予分論併罰。另被告前於八十二年十月間因煙毒案件，經本院判處有
    期徒刑三年（上訴駁回）確定，後入監服刑，嗣獲假釋，所餘期間交付保護管束
    ，於民國八十八年六月十一日因假釋期滿未經撤銷，視為業已執行完畢，有臺灣
    高等法院被告全國前案紀錄表在卷可稽，其於刑之執行完畢後五年內再犯有期徒
    刑以上之上開二罪，係屬累犯，均應依刑法第四十七條規定，各遞加重其刑。爰
    審酌被告犯罪次數、動機、目的、方法，暨犯罪後坦承犯行之態度等一切情狀，
    分別量處如主文所示之刑，並定其應執行之刑，以示懲儆。扣案之海洛因八包（
    合計淨重一．八九公克），係查獲之毒品，應依毒品危害防制條例第十八條第一
    項前段之規定宣告沒收並銷燬之。
據上論斷，應依刑事訴訟法第二百九十九條第一項前段，毒品危害防制條例第十條第
一項、第二項、第十八條第一項前段，刑法第十一條前段、第五十六條、第四十七條
、第五十一條第五款，判決如主文。
本案經檢察官吳怡盈到庭執行職務。
中    華    民    國    九十二      年      四      月      十六        日
                                臺灣彰化地方法院刑事第二庭
                                    審判長法官  林  欽  章
                                    法      官  吳  俊  螢
                          法      官  郭  麗  萍
右正本證明與原本無異。
如不服本判決，應於判決送達後十日內向本院提出上訴狀( 須附繕本 )。
                                    法院書記官  施  嘉  玫
中    華    民    國    九十二      年      四      月      十七        日
毒品危害防制條例第十條：
施用第一級毒品者，處六月以上五年以下有期徒刑。
施用第二級毒品者，處三年以下有期徒刑。


司法院資訊處製作；財團法人民間司法改革基金會備份。
